【裁判字號】    89,抗,37
【裁判日期】    890424
【裁判案由】    沒入保證金
【裁判全文】
臺灣高等法院高雄分院刑事裁定                        八十九年度抗字第三七號
    抗告人即
    具保人      甲○○
右列抗告人因被告林書田違反槍砲彈藥刀械管制條例、詐欺等案件，不服臺灣高雄地
方法院民國八十九年度聲字第五四六號中華民國八十九年三月十三日所為沒入保證金
之第一審裁定（檢察官聲請案號：臺灣高雄地方法院檢察署八十九年度執聲沒字第五
四號），提起抗告，本院裁定如左：
      主      文
抗告駁回。
      理      由
一、本件抗告意旨略以：被告並無逃匿情事，係變更住址為高雄市前鎮區振農巷九號
    而未收到法院通知；抗告人亦因變更住址而未收到通知。原裁定令沒收保證金，
    實有不當云云。
二、按刑事訴訟法第一百十八條規定：「具保之被告逃匿者，應命具保人繳納指定之
    保證金額，並沒入之。不繳納者，強制執行。保證金已繳納者，沒入之。」「前
    項規定，於檢察官依第九十三條第三項但書及第二百二十八條第三項命具保者準
    用之。」經查，被告林書田前因違反槍砲彈藥刀械管制條例、詐欺等案，分別經
    臺灣高雄地方法院檢察署檢察官命具保後，由抗告人即具保人甲○○於八十七年
    七月三十一日、同年十月二十三日分別繳納保證金新台幣五萬元、三萬元在案，
    嗣被告林書田上開案件經判決罪刑確定，有臺灣高雄地方法院檢察署刑事保證金
    收據、歷審刑事判決正本在卷足憑。被告林書田經判決罪刑確定後，經檢察官數
    次傳喚、拘提，均未到案執行，此亦有傳票影本、郵局退回送達證書影本及高雄
    市政府警察局小港分局高市警港分刑字第一八七一一號復函影本及高雄市政府警
    察局前鎮分局高市警前分刑字第００四一二號復函影本可考。同署檢察官乃發函
    具保人甲○○，請其帶同被告（即受刑人）林書田分別於八十八年十二月十七日
    、八十九年一月二十日、八十九年二月二十九日到案接受執行，逾期該被保人如
    逃匿，即依法沒入保證金三萬元及五萬元，有該署函文及送達證書影本可按，惟
    亦送達無著；檢察官始函請高雄市前鎮區公所依法公示送達甲○○之追保通知，
    此有該署八十九年一月二十六日雄檢銅崙八八執四九六五字第０六０四八號函文
    影本及高雄市前鎮區公所復函影本在卷足憑。而被告林書田先後設籍於高雄市○
    ○區○○街十九號與高雄市前鎮區○○○街一六一之三號四樓，抗告人即具保人
    甲○○設籍於高雄市前鎮區○○○街一六一之三號四樓，此有高雄市小港區及前
    鎮區戶政事務所戶籍資料影本在卷可稽；該署按址通知，已盡傳拘被告到案執行
    及通知抗告人即具保人帶同被告到案執行之程序，均無所獲，足證被告林書田已
    逃匿，原審依聲請裁定沒入保證金，核無違誤，抗告人抗告意旨稱因變更住址而
    未收到通知，被告並無逃匿情事云云，顯非可採。本件抗告人之抗告為無理由，
    應予駁回。
三、據上論結，應依刑事訴訟法第四百十二條，裁定如主文。
中    華    民    國     八十九     年       四       月    二十四      日
                              臺灣高等法院高雄分院刑事第三庭
                                  審判長法官  莊秋桃
                                        法官  ﹖﹖﹖
                                        法官  陳中和
右正本證明與原本無異。
不得再抗告。
                                      書記官  劉博文
中    華    民    國     八十九     年       四       月     二十六     日
                                                                        Ｋ


司法院資訊處製作；財團法人民間司法改革基金會備份。
